臺灣高雄地方法院刑事判決　　　　　 96年度交簡上字第217號
上　訴　人　臺灣高雄地方法院檢察署檢察官
被　　　告　丙○○
上列上訴人因被告過失傷害案件，不服本院高雄簡易庭中華民國
96年6 月28日96年度交簡字第2039號所為第一審判決（起訴案號
：臺灣高雄地方法院檢察署95年度調偵字第1208號，經本院裁定
改依簡易判決處刑），本院管轄之第二審合議庭判決如下：
      主  文
原判決撤銷。
丙○○因過失傷害人，處有期徒刑月，減為有期徒刑壹月又拾
伍日，如易科罰金，以新台幣壹仟元折算壹日。
    事  實
一、丙○○於民國95年7 月5 日凌晨4 時30分許，在其汽車駕駛
    執照吊銷期間，駕駛車牌號碼VS-9400 號自用小客車，沿高
    雄縣旗山鎮○○路由南往北方向行駛至延平一路口，本應注
    意汽車在同一車道行駛時，後車與前車之間應保持隨時可以
    煞停之距離及車前狀況，並隨時採取必要之安全措施，且依
    當時天候晴、晨間光線、柏油路面乾燥無缺陷、無障礙物、
    視距良好，並無不能注意之情事，適有甲○○騎乘車牌號碼
    WJT-622 號輕型機車搭載同事林月夢亦同向行駛至該路口，
    因紅燈亮起而在該路口停止等候，丙○○竟疏未注意與前方
    甲○○騎乘之機車保持安全距離及車前狀況，致剎車不及而
    自後追撞甲○○騎乘之機車，造成甲○○倒地並受有頭部外
    傷併腦震盪、胸部及背部挫傷等傷害。丙○○肇事後即下車
    查看，再將車輛駛往附近停放後返回現場，途中適見林月夢
    騎乘機車搭載甲○○至醫院救治，隨即一併前往醫院照護甲
    ○○。
二、案經甲○○訴由高雄縣政府警察局旗山分局報告臺灣高雄地
    方法院檢察署檢察官聲請簡易判決處刑。
    理  由
一、本件被告丙○○所犯係死刑、無期徒刑、最輕本刑為3 年以
    上有期徒刑以外之罪，其於審判程序中就被訴事實為有罪之
    陳述，經本院告知簡式審判程序之旨，並聽取公訴人及被告
    之意見後，合議庭乃裁定改行簡式審判程序，合先敘明。又
    依改行簡式判程序之故，本件並無刑事訴訟法第159 條第1
    項規定之適用，亦予指明。
二、上揭事實業據被告丙○○於本院審理時坦承不諱，核與告訴
    人林美秀於警詢中所述被害之情節大致相符，並有道路交通
    事故現場圖、道路交通事故調查報告表(一)、(二)、重安醫院診
    斷證明書各1 件、交通事故照片17張（見高縣旗警偵移字第
    0950000659號卷第4 至6 頁、第10頁、第8 至9 頁、第7 頁
    ）在卷可稽。又按汽車在同一車道行駛時，除擬超越前車外
    ，後車與前車之間應保持隨時可以煞停之距離。汽車行駛時
    ，駕駛人應注意車前狀況及兩車併行之間隔，並隨時採取必
    要之安全措施，道路交通安全規則第94條第1 項、第3 項分
    別定有明文。本件被告依卷附道路交通事故調查報告表(二)所
    載，曾領有合格之駕駛執照，其駕駛自用小客車自應注意上
    開規定，且案發現場當時天候晴、晨間光線、柏油路面乾燥
    無缺陷、無障礙物、視距良好之情形，亦有道路交通事故調
    查報告表(一)可憑，並無不能注意之情事，竟疏未注意，而駕
    車肇事致告訴人受傷，被告顯有過失，且其過失行為與告訴
    人受傷間，具有相當因果關係，是被告犯行洵堪認定。
三、論罪科刑部分：
(一)核被告丙○○所為，係犯刑法第284 條第1 項前段之過失傷
    害罪。
(二)被告於案發之際，其汽車駕駛執照仍在吊銷期間內，有前揭
    道路交通事故調查報告表(二)1 紙可佐，其竟仍駕駛車輛，因
    過失致告訴人甲○○身體受有傷害，應依道路交管理處罰條
    例第86條第1 項規定，加重其刑二分之一。
(三)原審認本案事證明確，對被告上開過失傷害犯行予以論罪科
    刑，固非無見，惟中華民國九十六年罪犯減刑條例業於96年
    7 月4 日制定公布，自96年7 月16日起施行，被告涉犯過失
    傷害之犯罪時間係在96年4 月24日前，合於減刑要件，應依
    法減其宣告刑二分之一，原審未及適用，即有未恰。另按，
    量刑輕重，係屬事實審法院得依職權自由裁量之事項，苟已
    斟酌刑法第57條各款所列情狀而未逾越法定刑度，不得遽指
    為違法（最高法院72年台上字第6696號、75年台上字第7033
    號判例參照）。又在同一犯罪事實與情節，如別無其他加重
    或減輕之原因，下級審量定之刑，亦無過重或失輕之不當情
    形，則上級審法院對下級審法院之職權行使，原則上應予尊
    重，亦有最高法院85年度台上字第2446號裁判意旨可資參酌
    。是本院認定之犯罪事實及情節，既與原審相同，且別無其
    他刑之加重或減輕之原因，難認原審量刑有何過重或失輕之
    不當情形，則檢察官上訴雖認對被告所量之刑過輕云云，即
    無可採。惟檢察官之上訴，雖無可採，惟原審判決既有上開
    可議之處，仍應由本院予以撤銷改判之。又告訴人雖認被告
    係故意傷害，然核與本院認定之犯罪事實不符，尚難憑採，
    附此敘明。
(四)本院審酌被告駕駛自用小客車疏未注意與前車保持安全距離
    及車前狀況，追撞告訴人騎乘之機車，致告訴人身體受有如
    事實欄所載之傷害，應負完全之過失責任，及車禍發生後迄
    今逾1 年，仍未與告訴人達成和解，賠償告訴人之損害，惟
    犯罪後坦承犯行，態度尚佳等一切情狀，及其從事之職業、
    所受教育程度、家庭經濟狀況等其他一切情狀，量處如主文
    所示之刑，併諭知如主文所示易科罰金之折算標準。又被告
    犯罪後，中華民國九十六年罪犯減刑條例業於96年7 月4日
    公布，於同年月16日起施行，本件被告之犯罪時點為95 年
    11月8 日，係在96年4 月24日減刑基準日之前，且所犯之罪
    核與該條例第2 條第1 項之規定相符，復無同條例第3 條限
    制減刑之除外情形，爰依該條例第2 條第1 項第3 款規定，
    減其上開宣告刑期二分之一。
據上論斷，應依刑事訴訟法第455 條之1 第1 項、第3 項、第36
9 條第1 項前段、第364 條、第299 條第1 項前段、第273 條之
1 第1 項，刑法第284 條第1 項前段、第41條第1 項前段，刑法
施行法第1 條之1 ，中華民國九十六年罪犯減刑條例第2 條第1
項第3 款、第7 條，判決如主文。
本案經檢察官乙○○到庭執行職務。
中　　華　　民　　國　　96　　年　　10　　月　　9 　　日
                  刑事第十七庭  審判長法　官  洪能超
                                      法　官  王俊彥
                                      法  官  李育信
以上正本證明與原本無異。
不得上訴。
中　　華　　民　　國　　96　　年　　10　　月　　9 　　日
　　　　　　　　　　　　　　　　　　　書記官  廖佳玲
附記論罪法條全文：
刑法第284條第1項：
因過失傷害人者，處6 月以下有期徒刑、拘役或5 百元以下罰金
，致重傷者，處1 年以下有期徒刑、拘役或5 百元以下罰金。
